臺灣高雄地方法院小額民事判決
111年度雄小字第2487號
原      告  李維    
被      告  陳幼倫  

上列當事人間請求損害賠償事件，原告提起刑事附帶民事訴訟，
經本院刑事庭裁定移送前來(111年簡附民字第101號)，本院於民
國111年11月3日言詞辯論終結，判決如下：
    主  文
一、被告應給付原告新臺幣貳仟元及自民國一百一十一年三月三
    十日起至清償日止，按週年利率百分之五計算之利息。
二、原告其餘之訴駁回。　　
三、本判決得假執行。但被告如以新臺幣貳仟元供擔保後，得免
    為假執行。
四、原告其餘假執行之聲請駁回。　　
    事實及理由
一、原告主張：被告於民國110年11月6日17時19分許，在高雄市
    ○鎮區○○路00號蕭基昌耳鼻喉科診所，因不滿原告認其插隊
    叨唸，竟基於公然侮辱之犯意，在不特定多數人得以共見共
    聞之場合，對原告辱罵「神經病」，足以損害原告之名譽，
    原告得依第195條第1項規定請求被告賠償精神慰撫金
　　新臺幣(下同)10萬元。聲明：被告應給付原告10萬元及自起
    訴狀繕本送達之翌日起至清償日止，按週年利率5%計算之利
    息。願供擔保請准宣告假執行。
二、被告則以：被告是在自言自語並非罵原告，認為原告請求  
    沒有理由。是原告一開始是先對被告大小聲，被告只是因  
    為小孩發高燒帶去看醫生，但原告就在櫃台前面說被告插  
    隊，被告只是先放健保卡，也有跟原告說可以讓原告第一順
    位也沒有關係等語。聲明：原告之訴駁回。
三、本院的判斷：
  ㈠按當事人主張有利於己之事實者，就其事實有舉證之責任，
    民事訴訟法第277 條前段定有明文，是各當事人就其所主張
    有利於己之事實，均應負舉證之責，故一方已有適當之證明
    者，相對人欲否認其主張，即不得不更舉反證。經查，原告
    主張被告於上開時地對原告辱罵「神經病」，足以損害原告
    之名譽，而受有精神上痛苦之事實，經本院111年簡字第754
    號刑事判決判處被告處罰金伍仟元有罪確定，業據本院調取
    刑案卷宗核閱明確，被告對此亦不能提出何反證為抗辯，自
    應認原告主張之事實為真實。
　㈡次按因故意或過失，不法侵害他人之權利者，負損害賠償責
    任；不法侵害他人之身體、健康、名譽、自由、信用、隱私
    、貞操，或不法侵害其他人格法益而情節重大者，被害人雖
    非財產上之損害，亦得請求賠償相當之金額，民法第184 條
    第1 項前段、第195 條第1 項分別定有明文。而慰藉金之賠
    償須以人格權遭遇侵害，使精神上受有痛苦為必要，其核給
    之標準固與財產上損害之計算不同，然非不可斟酌雙方身分
    資力與加害程度，及其他各種情形核定相當之數額（原最高
    法院51年台上字第223 號判例意旨參照）。經查，被告對原
    告所為辱罵行為，足以使原告受有精神上之痛苦，是原告依
    民法第195 條第1 項規定請求被告給付精神慰撫金，即有理
    由。本院審酌兩造當庭所陳述之學歷、經歷及經濟狀況（見
    本院卷第29頁）及參酌兩造財產所得資料（見本院卷證物袋
    之稅務電子閘門財產所得調件明細表），並斟酌被告辱罵情
    節，對原告造成損害之程度等一切情狀，認原告得請求被告
    賠償之非財產上損害以2,000元為適當，原告逾此範圍之請
    求，則無理由應予駁回。
四、綜上所述，原告依侵權行為之法律關係，請求被告給付2,00
    0元及自起訴狀繕本送達翌日之111 年3 月30日起(附民卷第
    9頁)至清償日止，按週年利率5%計算之利息，為有理由，應
    予准許，原告逾此範圍之請求，則無理由，應予駁回。
五、本件因事證已臻明確，兩造其餘主張陳述併所提之證據，經
    核對判決結果均不生影響，不再一一論述，附此說明。
六、本件係適用小額程序所為被告敗訴之判決，法院應依職權宣
    告假執行。並由本院依同法第436 條之23準用第436 條第2 
    項、第392 條第2項規定，依職權宣告被告為原告預供擔保
    ，得免為假執行。原告敗訴部分假執行之聲請亦無理由應併
    予駁回。
七、本件係依刑事訴訟法第504 條第1 項前段規定移送之附帶民
    事訴訟，依同條第2 項規定，免納裁判費，此外復查無其他
    訴訟費用之支出，自毋庸諭知訴訟費用負擔之裁判，併此敘
    明。 
中　　華　　民　　國　　111 　年　　11　　月　　22　　日
    　　　　　　　高雄簡易庭　法　官    林玉心
以上正本係照原本作成。
民事訴訟法第436 條之24第2 項：對於本判決之上訴，非以違背
法令為理由，不得為之。如對本判決上訴，須於判決送達後20日
內向本院提出上訴狀，並須表明原判決所違背之法令及其具體內
容與依訴訟資料可認為原判決有違背法令之具體事實之上訴理由
。（均須按他造當事人之人數附繕本）。
中　　華　　民　　國　　111 　年　　11　　月　　22　　日
      　　　　　　　　　　　　書記官    李月君